臺灣嘉義地方法院刑事判決　　　　　　　　　　　　九十三年度簡上字第二一二號
　　上　訴　人　甲○○
　　（即被告）
右列上訴人因傷害案件，不服本院嘉義簡易庭九十三年度嘉簡字第七二一號中華民國
九十三年八月二十五日所為第一審判決（聲請簡易判決處刑書案號：九十三年度偵字
第四○五九號），提起上訴，本院管轄之第二審合議庭判決如左：
    主  文
上訴駁回。
    事  實
一、甲○○與丙○○曾有嫌隙，對丙○○心生忿恨，於民國九十三年六月十七日上午
    十一時十五分許，適丙○○駕車載運便當至嘉義市○○街東吳高工校門口，等待
    校園警衛開啟鐵門時，在一旁等候之甲○○竟基於傷害之犯意，持乙支方形木棍
    毆打丙○○，丙○○則右手握方向盤，以左手抵擋，致受有頭部外傷、左手挫傷
    等傷害，旋為校園警衛乙○○發現，上前制止，並搶下甲○○手中之木棍。
二、案經丙○○訴由嘉義市警察局第二分局報告臺灣嘉義地方法院檢察署檢察官偵查
    後聲請以簡易判決處刑。
    理  由
一、訊據被告甲○○矢口否認涉有何傷害犯行，辯稱：伊未持木棍毆打告訴人云云。
    經查，右揭犯罪事實，業據告訴人丙○○指訴綦詳，復經證人即東吳高工守衛乙
    ○○來院證稱：「在上午十一時多，我開門要讓便當車進來，就看到被告跟丙○
    ○在吵架，我打開門出去看，被告拿著壹支角型木棍揮舞。」「我看到丙○○坐
    在駕駛座，一手駕車，一手在擋開木棍，而被告一直拿著木棍揮舞，我就趕快把
    被告木棍搶下。」「我看到他（指丙○○）手有受傷，頭部有無受傷我不曉得。
    」等語。證人所證述被告施傷害之方法、工具、下手之位置與告訴人所述，及其
    受傷勢並無歧異，而告訴人所受之傷復有財團法人天主教聖馬爾定醫院出具之診
    斷證明書乙紙附卷可稽，並有現場經證人奪下之木棍壹支扣案可證。是被告前開
    空言所辯委無足採，本件事證明確，被告犯行應堪認定。
二、核被告所為，係犯刑法第二百七十七條第一項之傷害罪。扣案之木棍乙支，雖被
    告否認為其所有，惟該木棍既是被告所占有使用，應屬被告所有無誤，又該木棍
    係被告供犯本件傷害罪所用之物，應依刑法第三十八條第一項第二款規定宣告沒
    收。原審認前揭事證明確，援引刑事訴訟法第四百四十九條第一項前段、第四百
    五十條第一項、第四百五十四條第二項，刑法第二百七十七條第一項、第四十一
    條第一項前段、第三十八條第一項第二款，罰金罰鍰提高標準條例第一條前段、
    第二條，逕以簡易判決量處上訴人拘役三十日，並諭知易科罰金之折算標準，認
    事用法並無不當，量刑亦甚妥適。上訴人上訴意旨辯稱未曾傷害告訴人云云，核
    非可採，其上訴為無理由，應予駁回。
據上論斷，應依刑事訴訟法第四百五十五條之一第一項、第三項、第三百六十八條，
判決如主文。
本案經檢察官柯文綾到庭執行職務。
中      華      民      國      九十三    年    十一    月      十一    日
                                 臺灣嘉義地方法院刑事第二庭
                                 審判長  法  官  夏  金  郎
                                         法  官  陳  俞  婷
                                         法  官  盧  鳳  田
右正本證明與原本無異。
本件不得上訴。
中      華      民      國      九十三    年    十一     月     十一    日
                                         書記官  洪  秋  華
附錄論罪科刑法條︰
刑法第二百七十七條第一項：
傷害人之身體或健康者，處三年以下有期徒刑、拘役或一千元以下罰金。
